臺灣臺南地方法院刑事判決　　　　　　　96年度訴字第1471號
聲　請　人　臺灣臺南地方法院檢察署檢察官
被　　　告　甲○○　31歲民.
上列被告因違反廢棄物清理法案件，經檢察官聲請以簡易判決處
刑（96年度撤緩偵字第200號），本院認為不宜逕以簡易判決處
刑（96年度簡字第3710號），改依通常程序審理，被告就被訴事
實為有罪之陳述，經本院合議庭裁定由受命法官獨任進行簡式審
判程序，本院判決如下：
    主  文
甲○○共同未依廢棄物清除、處理許可文件內容清除、處理廢棄
物，累犯，處有期徒刑壹年貳月，減為有期徒刑柒月。
    事實及證據名稱
一、犯罪事實：甲○○前因違反槍砲彈藥刀械管制條例案件，經
    本院以九十二年度新簡字第二七九號判處有期徒刑四月確定
    ，嗣於民國（下同）九十二年七月二十四易科罰金執行完畢
    。緣張春風係設於台中縣大里市○○路一六八巷一號一樓之
    日勤環保工程有限公司（下稱日勤公司）之負責人，林金泉
    係日勤公司之受僱司機；官錦棟係設於台中縣大里市○○○
    街五七巷七一號一樓之和興環保工程有限公司（下稱和興公
    司）之代理人，謝皓東係和興公司之受僱司機；而日勤公司
    、和興公司僅分別向臺中縣政府，領有臺中縣政府九五中縣
    廢清字第○○四五之○九號、九五中縣廢清字第○一○一之
    ○六號廢棄物清除許可證，均未向臺南縣政府申請核發廢棄
    物處理許可文件；又日勤公司、和興公司向臺中縣政府申請
    取得乙級廢棄物清除許可文件，有關廢棄物之清除，應依上
    開許可文件內容辦理，且日勤公司應將其所簽約受託收自三
    發自行車業股份有限公司（下稱三發公司）產生之一般事業
    廢棄物，運送至約定之臺中縣后里、烏日焚化爐或掩埋場處
    理，和興公司應將其所簽約受託收自南仁湖育樂股份有限公
    司清水營業所（下稱清水營業所）產生之一般事業廢棄物，
    運送至約定之臺中縣暉鼎后里焚化場、倫鼎烏日焚化爐處理
    ，均不得任意棄置他地。詎張春風、官錦棟、林金泉、謝皓
    東、林遠、甲○○及不詳成年人士竟基於違反上揭許可之
    犯意聯絡，經林遠、甲○○之介紹、聯絡及帶領，由張春
    風、官錦棟指示司機林金泉、謝皓東，駕駛車牌號碼二○九
    ─ＱＰ號、八二○─ＲＸ號垃圾壓縮車，暨不詳人士之垃圾
    壓縮車，以每車新臺幣（下同）一萬元之代價，將日勤公司
    向三發公司、和興公司向清水營業所及不詳人士所清理之一
    般事業廢棄物，於九十五年十二月十四日凌晨五、六時許，
    載運傾倒在已封閉之臺南縣新化鎮垃圾衛生掩埋場內，共傾
    倒三車，而以此等方式未依清除許可文件內容清除上揭一般
    事業廢棄物；林遠從中獲取每車三千元不法利益，共九千
    元；甲○○從中獲取每車五千元不法利益，共一萬五千元；
    林金泉、謝皓東則分別獲取每車二千元不法利益。嗣行政院
    環境保護署人員於九十五年十二月十五日在上址查獲（張春
    風、官錦棟、林金泉、謝皓東及林遠所為本件犯行，均由
    檢察官另為緩起訴處分在案）。
二、證據名稱：本件被告甲○○、共犯張春風、官錦棟、林遠
    、林金泉及謝皓東之警訊或審理中自白，對證人毛志瑄、陳
    春安、李敦嘉及許詠婕之警詢陳述、行政院環保署環境督察
    總隊中區及南區環境督察大隊稽查督察工作紀錄暨照片乙份
    、事業廢棄物清理承攬契約書、一般事業廢棄物委託清理契
    約書、自小客車行照及廢棄物清除許可證影本二紙。
三、按廢棄物清理法第四十六條第一項第四款規定之犯罪構成要
    件行為，計有「貯存」、「清除」及「處理」三者，其中所
    謂「貯存」，指事業廢棄物於清除、處理前，放置於特定地
    點或貯存容器、設施內之行為，「清除」則指事業廢棄物之
    收集、運輸行為，至「處理」則包含(1)中間處理：指事業廢
    棄物在最終處置前，以物理、化學、生物、熱處理、堆肥或
    其他處理方法，改變其物理、化學、生物特性或成分，達成
    分離、減積、去毒、固化或安定之行為。(2)最終處置：指衛
    生掩埋、封閉掩埋、安定掩埋或海洋棄置事業廢棄物之行為
    。(3)再利用：指事業機構產生之事業廢棄物自行、販賣、轉
    讓或委託做為原料、材料、燃料、填土或其他經中央主管機
    關及目的事業主管機關認定之用途行為，並應符合本標準規
    定者，可參「一般廢棄物貯存清除處理方法及設施標準」規
    定，附為說明。
四、據上論結，應依刑事訴訟法第四百五十二條、第二百七十三
    條之一第一項、第二百九十九條第一項前段、第三百十條之
    二、第四百五十四條第一項，廢棄物清理法第四十六條第四
    款，刑法第十一條前段、第二十八條、第四十七條第一項，
    中華民國九十六年罪犯減刑條例第二條第一項第三款、第七
    條，判決如主文。又本判決係依刑事訴訟法第三百十條之二
    及第四百五十四條所製作之簡化判決，依法僅需記載犯罪事
    實、證據名稱及應適用之法條，並得以簡略方式為之，附此
    敘明。
五、如不服本判決應於收受本判決後十日內向本院提出上訴書狀
    ，並應敘述具體理由。如未敘述上訴理由者，應於上訴期間
    屆滿後二十日內向本院補提理由書狀（均須按他造當事人之
    人數附繕本、切勿逕送上級法院）。
本案經檢察官王誠到庭執行職務。
中　　華　　民　　國　　96　　年　　12　　月　　13　　日
                  刑事第八庭  法　官  盧鳳田
以上正本證明與原本無異。
如不服本判決應於收受本判決後10日內向本院提出上訴書狀，並
應敘述具體理由。如未敘述上訴理由者，應於上訴期間屆滿後20
日內向本院補提理由書狀（均須按他造當事人之人數附繕本）「
切勿逕送上級法院」。
　　　　　　　　　　　　　　　書記官  吳姁穗
中　　華　　民　　國　　96　　年　　12　　月　　13　　日
附錄本判決論罪科刑法條：
廢棄物清理法第46條第1項第4款：
有下列情形之一者，處1 年以上5 年以下有期徒刑，得併科新臺
幣3 百萬元以下罰金：
四、未依第41條第1 項規定領有廢棄物清除、處理許可文件，從
    事廢棄物貯存、清除、處理，或未依廢棄物清除、處理許可
    文件內容貯存、清除、處理廢棄物。
